# 请教，非经常性损益里所得税影响是什么？

提问人：lixin022 时间：2018-02-13 14:31:33
版主，关于证监会要求的非经常性损益里，有一点是所得税影响额，
这个是当期每月的预提数，还是只是对税法调整的属于递延所得税费用，还是是税法应交与会计递延调整的和？
还是就是针对这些上报列出的 非经常性损益的所得税影响？？
目前公司财务为了配合董事会披露的非经常性损益，已经要求所有公司每月报告明细。
因此有这个疑问。以后也方便审计对比。

回答人：chenyiwei
可参考《瑞华研究 2010 ～ 2016 汇编》之“问题5-4-8（关于非经常性损益的所得税影响金额）”、“问题5-4-9（非经常性损益项目所得税影响数的计算）”。